臺灣臺中地方法院臺中簡易庭小額民事判決
111年度中小字第1288號
原      告  陳裕銘  
訴訟代理人  陳雅玟  
被      告  陳明芬  
上列當事人間請求損害賠償事件，本院於民國111年6月22日言詞
辯論終結，判決如下：
    主      文
一、被告應給付原告新臺幣7,922元。
二、原告其餘之訴駁回。　　
三、訴訟費用新臺幣1,000元由被告負擔。
四、本判決原告勝訴部分得假執行。
    事實及理由
壹、程序事項：
一、本件原告於起訴時原聲明請求被告給付新臺幣（下同）25,0
    00元（見本院卷第15頁）。嗣最終變更聲明請求被告給付18
    ,490元（見本院卷第121頁），核屬減縮應受判決事項之聲
    明，依民事訴訟法第255條第1項第3款規定，應予准許。
二、被告經合法通知，未於言詞辯論期日到場，核無民事訴訟法
    第386條所列各款情形，爰依原告之聲請，由其一造辯論而
    為判決。
貳、實體事項： 
一、原告主張：被告於民國110年10月28日15時19分許，騎乘車
    牌號碼000-000號機車，至臺中市○○區○○路0段000號前，因
    倒車（牽車）時未注意其他車輛之疏失，不慎撞損原告所有
    ，由訴外人甲○○所騎乘，停放於甲○○公司門口之ENJ-7352號
    普通重型電動機車（下稱系爭機車），致系爭車輛受損。經
    送修估價修理費新臺幣（下同）18,490元（零件費用13,305
    元、工資5,185元），爰依侵權行為法律關係，提起本件訴
    訟等語，並聲明：如程序事項變更後之聲明。。
二、被告抗辯：本件交通事故發生雖肇因被告之過失行為，惟甲
    ○○將系爭機車違規停放於騎樓處亦有疏失，應依過失責任比
    例減輕被告應負擔之賠償金額。另系爭機車修復費用18,490
    元，係以新品更換舊品，應計算折舊等語。
三、本院之判斷：
  ㈠原告主張被告應負侵權行為損害賠償責任，為有理由：
　　按因故意或過失，不法侵害他人之權利者，負損害賠償責任
    ，民法第184條第1項前段定有明文。次按汽車倒車時，應依
    下列規定：二、應顯示倒車燈光或手勢後，謹慎緩慢後倒，
    並應注意其他車輛及行人，道路交通安全規則第110條第2款
    定有明文。經查：
　⒈原告主張被告因倒車不慎，擦撞系爭車輛，致系爭機車受損
    之事實，有報價單、現場及機車受損照片、錄影監視器翻拍
    照片、兩造間之LINE對話紀錄可佐（見本院卷第31-75頁）
    。並經本院依職權向臺中市政府警察局調閱本件道路交通事
    故之非道路交通事故案件登記表、現場照片、車損照片可參
    （見本院卷第109-117頁）。並參以上開登記表記載：「甲
    方（按：指被告，下同）於上述發生時、地，準備出門，因
    未注意，致牽車時不慎撞到後方乙方之車輛（按：指系爭車
    輛），車損情形如上（右側把手、右邊面板、側板，詳如go
    goro經銷商維修估價單）。乙方車輛為靜止狀態，甲方車輛
    未發動，雙方無駕駛行為」等語，且被告亦於第一當事人欄
    簽名（見本院卷第43頁）。可見是被告牽車向後倒車，擦撞
    到系爭機車。足認被告於牽車倒車過程，有疏未注意後方停
    放之系爭機車，致擦撞系爭機車，造成系爭機車右側把手、
    右邊面板、側板損壞，被告顯有過失。是原告上開主張，應
    屬真實。
　⒉至於被告雖抗辯：甲○○將系爭機車違規停放於騎樓處亦有疏
    失等語（見本院卷第93頁），惟依原告所提出之錄影監視器
    翻拍畫面所示（見本院卷第43-67頁），該處並未劃設禁止
    停車之標線，系爭機車停放位置並亦未妨害交通或行人，且
    系爭機車又係靜止主狀態，被告復亦提出任何證據佐證其說
    ，是被告此部分抗辯，礙難採憑。
　⒊系爭機車之受損，既係來自於被告牽車倒車擦撞所致，與被
    告之過失駕駛行為自具相當因果關係。原告主張被告應負侵
    權行為損害賠償責任，應屬有據。
　㈡按不法毀損他人之物者，被害人得請求賠償其物因毀損所減
    少之價額，民法第196條定有明文，且依該規定請求賠償物
    被毀損所減少之價額，得以修復費用為估定標準，但以必要
    者為限，如修理材料以新品換舊品，應予折舊（最高法院77
    年度第9次民事庭會議決議㈠決議要旨參照）。經查：
  ⒈依原告所提出之報價單所載（見本院卷第25-29頁），系爭車
    輛估需修復費用18,490元，其中零件費用13,305元，而該零
    件材料係以新品更換舊品，零件費用自應考量折舊因素，計
    算原有舊零件之價值。而系爭機車於108年10月出廠，有行
    車執照在卷可稽（見本院卷第103、123頁）。依行政院所頒
    「固定資產耐用年數表」及「固定資產折舊率表」之規定，
    機車之耐用年數為3年，又依45年7月31日所發佈之行政院台
    （45）財字第4180號函示採用定率遞減法者，每年折舊千分
    之536，其最後1年之折舊額，加歷年折舊累計額，其總和不
    得超過該資產成本原額之10分之9。並參酌「營利事業所得
    稅查核準則」第95條第8項所定：「固定資產提列折舊採用
    定率遞減法，以1年為計算單位，其使用期間未滿1年者，按
    實際使用之月數相當於全年之比例計算之，不滿1月者，以
    月計」。則至本件車禍事故之日即110年10月28日止，系爭
    車輛已使用2年1個月。
  ⒉依上開方式扣除折舊額後，原告得請求之必要零件費為2,737
    元（詳見附表），再加計工資5,185元。從而，原告得請求
    賠償車輛修理必要費用為7,922元。
四、綜上所述，原告依據民法第184條第1項前段、第196條之規
    定，請求被告給付其7,922元，為有理由，應予准許。逾此
    範圍之請求，為無理由，應予駁回。
五、本判決原告勝訴部分，係適用小額程序所為被告敗訴之判決
    ，依民事訴訟法第436條之20規定，應依職權宣告假執行。
參、依民事訴訟法第436條之19第1項、第79條規定，本件訴訟費
    用額確定為1,000元（即原告繳納之第一審裁判費1,000元）
    ，應由被告負擔。
中    華    民    國    111    年    6     月   29    日
                  臺灣臺中地方法院臺中簡易庭
                                  法  官  陳佩怡
以上為正本，係照原本作成。
如不服本判決，應於送達後20日內，以判決違背法令為理由，向
本院提出上訴狀並表明上訴理由（上訴理由應表明一、原判決所
違背之法令及其具體內容；二、依訴訟資料可認為原判決有違背
法令之具體事實），如於本判決宣示後送達前提起上訴者，應於
判決送達後20日內補提上訴理由書（須附繕本）。並應繳納上訴
費新臺幣壹仟伍佰元，如未繳納，依民事訴訟法施行法第9 條之
規定，認當事人明知上訴要件有欠缺，逕以裁定駁回其上訴。
中    華    民    國    111    年     6     月   29  日
                                  書記官  許千士 
附表
折舊時間           金額
第1年折舊值        13,305×0.536=7,131
第1年折舊後價值    13,305-7,131=6,174
第2年折舊值        6,174×0.536=3,309
第2年折舊後價值    6,174-3,309=2,865
第3年折舊值        2,865×0.536×(1/12)=128
第3年折舊後價值    2,865-128=2,737